PEDRO VILLALOBOS

celular 994776739

pedroi.villalobosl@gmail.com / pe.linkedin.com/in/pedrovillalobosl/

Especialista Senior Eléctrico - MBA, con más de doce años de experiencia en planeamiento, puesta en servicio y mantenimiento de sistemas eléctricos en el sector de generación y transmisión de energía eléctrica, minería del fosfato y minería del oro. Analista de disturbios eléctricos. Auditor en calidad, seguridad y medio ambiente.

EXPERIENCIA LABORAL

RIO TINTO

Empresa transnacional con una inversión inicial de más de US \$1,000 MM para el proyecto La Granja - Cajamarca.

Ingeniero senior eléctrico

2014

Revisión de la ingeniería del detalle del sistema de transmisión La Granja 220 kV - 200MVA. Consultor para los proyectos de tanques de ácidos sulfúricos, líneas de sub transmisión 22.9 kV, grupos electrógenos, proyectos infraestructura urbana y campamento, sistemas contra-incendios. Factibilidad eléctrica.

Reportaba al: Gerente del Proyecto y al Superintendente de Ingeniería.

- Re-evaluación de la ingeniería para la subestación y la línea de transmisión La Granja que ponía en riesgo una inversión de US \$ 31 MM.
- Decisor de estudios previos de GMI para el proyecto de ER y ENR de US \$ 179 MM
- Re-evaluación de obras tempranas y en campamento.

BARRICK

Empresa transnacional con operaciones en Lagunas Norte y Pierina. Como parte de la ampliación de la producción implementó la Planta CIC que significó 50% de crecimiento.

Supervisor senior electricidad de comisionamiento

2012-2014

Comisionamiento: planta de columnas de carbón y tratamiento secundario, planta de generación térmica, ampliación de la subestación Lagunas Norte 138 kV, up-grade de la línea 138 kV, sistemas contraincendios. Capacitación al personal de mantenimiento en temas técnicos y de seguridad. Uso de los sistemas, equipos e instrumentación: celdas GE, reles Multilin, variadores de velocidad Powerflex 7000, 70, ACS500; PLC Delta V; Atlas Copco, Flsmidth, Weg, Sew Eurodrive, Caterpillar, Clarificadores WesTech; Rosemount Reportaba al: Gerente de Administración de Proyectos

- Optimización de las pruebas para las etapas de comisionamiento, start up y ramp up que contribuyeron en adelantar la operación comercial.
- Corrección de la ingeniería elaborada por Fluor que significó un aumento en la confiabilidad y mantenibilidad de los sistemas.
- Cero accidentes y cero incidentes en las etapas arranque y estabilización.

VALE

Empresa transnacional que implementó la mina Bayovar – Piura con más de US \$566 MM.

Jefe de guardia mantenimiento eléctrico e instrumentación

2010-2012

Comisionamiento, operación y mantenimiento en las subestaciones de Descarga 60 kV, Secado 22.9 kV y Puerto 4.16 kV. Mantenimiento de las plantas DSP. Análisis y evaluación de disturbios. Uso de los sistemas, equipos e instrumentación: variadores de velocidad Sinamics y ACS800, reles Simocode y Siprotec, PLCs S7 y AC800; sistema hidráulicos Hagglunds, Marco Peruana, sistemas neumáticos Atlas Copco, celdas AIS Simoprime, Siemens, Barr Rosin, Natcom, Taim Weiser, ABB, Marco Peruana, Meridian, Rosemount.

Reportaba al: Superintendente de Mantenimiento eléctrico Descarga, Secado, Puerto

- Rediseño de sistemas eléctricos para garantizar la confiabilidad y mantenibilidad en la etapa de arrangue y operación comercial.
- Cero accidentes y cero incidentes en las etapa de construcción y operación.

SNPOWER

Empresa transnacional de generación y transmisión eléctrica con más de ocho centros de producción, potencia 271MW en 1600 GWH-año al sistema interconectado nacional.

Ingeniero de protección, control y medición

2005-2010

Comisionamiento y mantenimiento de sistemas de protección, control y medición eléctrica; transformadores, reles, medidores e instrumentación en todos los up-grade de la empresa y los servicios a minería en la sierra central y el norte del Perú. Modelamiento eléctrico, estudios de flujo, cortocircuito y protección en Digsilent. Análisis y evaluación de disturbios. Gestión de órdenes de trabajo en Maximo y Jobtech. Evaluación técnica- económica, para el budgets opex y capex. Uso de los sistemas y equipos: Reles Multilin, Siprotec y Basler; PLCs S7 y TSX Micro; AVRs Reivax y Basler; Reguladores de velocidad Reivax y Woodward.

Reportaba al: Jefe de Protección, Control y Medición

- Soporte en Chile a Norvind (Parque eólico El Totoral de 46 MW) y Tinguiririca (Centrales HLH y HLC de 150 MW).
- Colaborador en la fusión del know how Cahua y Electroandes
- Cero accidentes y cero incidentes en las etapa del proyecto, operación y mantenimiento

Coordinador de planeamiento

2002-2005

Planificación del mantenimiento de la CH Gallito Ciego y CCHHs Pariac. Revisión y supervisión en los proyectos: Optimización CH3-CH2 y up-grade del sistema de transmisión en 66 kV. Implementación del sistema de gestión de órdenes de trabajo Job Tech. Evaluación técnica- económica, para el budgets opex y capex. Procura.

Reportaba al: Jefe de Planeamiento, Jefe de Centro de Producción y Jefe de Desarrollo

- Auditor interno certificado en las normas ISO 9001, ISO 14001 y OHSAS 18001
- Colaborador directo para la tiple certificación de CAHUA SA en la ISO 9001, ISO 14001 v OHSAS 18001
- Cero accidentes y cero incidentes en las etapa de operación y mantenimiento

ESTUDIOS

UNIVERSIDAD NACIONAL DE INGENIERÍA

Ingeniería eléctrica. 2001. CIP 92853

ESCUELA DE NEGOCIOS CENTRUM

Administración estratégica de empresas. 2014

ESTUDIOS COMPLEMENTARIOS

UNIVERSIDAD AUSTRAL - ARGENTINA

Gestión del mantenimiento. 2006

CURSOS ESPECIALIZADOS:

- Gestión de proyectos PMIBOK. UNI. 2014
- PLC AC800M Y S800. Variadores ACS800. ABB. 2010
- Simatic S7. Programación básica e intermedia. Siemens Sitrain. 2010
- Simatic PCS7 Ingenieria. Siemens Sitrain. 2010
- Termografía. Infrared Training ITC. 2008
- Protección digital para sistemas eléctricos de potencia. 2007
- Cálculo y diseño de spat subestaciones y generación. AEP. 2006
- Auditor ISO 14001, ISO 9001, OSHAS 18001. TUV Rheinland Group. 2005
- Rediseño y mejora continua de procesos. 2005
- Control de velocidad y tensión Reivax. 2003
- Protección de líneas de transmisión y tele protección. 2003

SOFTWARE UTILIZADO:

Digsilent, Jobtech, Maximo, Digsi; Project, Autocad, Matlab, Smallworld, Office